【裁判字號】    98,聲再,106
【裁判日期】    980413
【裁判案由】    毒品危害防制條例
【裁判全文】
臺灣高等法院刑事裁定                 98年度聲再字第106號
再審聲請人
即受判決人  甲○○
上列聲請人因違反毒品危害防制條例案件，對於本院94年度上訴
字第3948號，中華民國95年2月14日第二審確定判決（臺灣臺北
地方法院94年度易字第1001號，起訴案號：臺灣臺北地方法院檢
察署94年度偵字第6994號），聲請再審，本院裁定如下：
    主  文
再審之聲請駁回。
    理  由
一、聲請意旨略稱：
  (一)原確定判決即本院94年度上訴字第3948號判決於無證據之情
    況下，率為認定聲請人竟於民國94年3月間某日取得毒品海
    洛因一批，且未就94年3月間某日之時間點說明理由，是原
    確定判決自有未依卷內證據判決與判決不備理由之違法。
  (二)原確定判決既指聲請人有於94年3月間某日取得海洛因、安
    非他命一批之事實，竟於理由三說明聲請人始終否認持有該
    等海洛因、安非他命，依卷內現存證據亦無從認定聲請人係
    分別取得持有該二種毒品。是原確定判決於證據取捨與價值
    判斷職權之行使，前後標準不同，其判決所載之事實與判決
    理由間之說明亦不一致，且與卷內資料不合，則原自有違誤
    。
  (三)聲請人並非先持有毒品，嗣起意售賣之情，自不該當意圖販
    賣而持有第一級毒品罪。則原確定判決關於聲請人於94年3
    月26日萌生意圖販賣之意而持有94年3月27日至3月31日間取
    得之毒品之認定，亦有錯誤。
  (四)故聲請人因僅構成無故持有第一級毒品罪，而應受較輕罪名
    之有利判決，而具確實性之特質；且聲請人係於原確定判決
    後，使發上開新證據，自亦具嶄新性之特質，爰依刑事訴訟
    法第420條第6款新事實證據提起再審云云。
二、按再審係為調和實體的真實與判決具體的法的安定性之矛盾
    而設之救濟方法，而非常上訴係為糾正確定判決之審判違背
    法令而設，若再審聲請人所指涉之理由內容屬確定判決是否
    適用法律顯有錯誤，尚非事實認定錯誤之問題，即非得利用
    再審程序尋求救濟。次按法院認為聲請再審之程序違背規定
    者，應以裁定駁回之，刑事訴訟法第433 條定有明文。又刑
    事訴訟法再審編並無準用同法第三編有關上訴之規定，自難
    謂此種訴訟程式之欠缺，法院應先命為補正（最高法院88年
    度台抗字第416號裁定意旨參照）。
三、經查：本件再審聲請人對於原確定判決聲請再審，惟觀諸其
    聲請意旨，僅主張原確定判決有未依卷內證據而為判決、判
    決不備理由、判決之事實與理由間之說明不一致與適用法條
    有誤之違法云云，經核均係主張原確定判決適用法律顯有錯
    誤，揆諸上開說明，自不得利用再審程序尋求救濟。從而，
    聲請人雖附具原判決繕本，然其並未提出該新事實、新證據
    究竟為何，僅對原確定判決取捨證據、認定事實之職權行使
    空言不服，於法非得依再審之程序尋求救濟；按之上開規定
    ，其聲請再審之程序於法不合，應以裁定駁回。
據上論斷，應依刑事訴訟法第433條，裁定如主文。
中    華    民    國    98    年    4    月    13    日
                  刑事第七庭  審判長法  官  陳晴教
                                    法  官  楊智勝
                                    法  官  游紅桃
以上正本證明與原本無異。
如不服本裁定，應於收受送達後五日內向本院提出抗告狀。
                                    書記官  戴伯勳
中    華    民    國    98    年    4     月    14    日


司法院資訊處製作；財團法人民間司法改革基金會備份。
